【裁判字號】    92,易,701
【裁判日期】    920409
【裁判案由】    加重竊盜
【裁判全文】
臺灣臺中地方法院刑事判決                          九十二年度易字第七一號
    公  訴  人  臺灣臺中地方法院檢察署檢察官
    被      告  丙○○
右列被告因加重竊盜案件，經檢察官提起公訴（九十一年度偵字第一四八一九號），
本院判決如左：
    主  文
本件免訴。
    理  由
一、公訴意旨略以：被告丙○○曾於民國（下同）八十一年間因竊盜案件，經臺灣嘉
    義地方法院判處有期徒刑八月確定，八十二年間，又分別因竊盜及偽造有價證券
    等案件，經臺灣嘉義地方法院判處有期徒刑一年及三年二月確定，上述三罪並經
    法院裁定應執行有期徒刑四年四月，於八十四年五月十八日假釋出監；於假釋中
    ，又於八十五年間，因犯竊盜案件，經本院判處有期徒刑八月確定；另於八十六
    年間，前後因竊盜罪，經本院判處有期徒刑十月確定、妨害兵役案件，經臺灣嘉
    義地方法院判處有期徒刑三月確定；並於八十七年間，因偽造文書案件，經本院
    判處有期徒刑六月確定；其竊盜案件、妨害兵役案件、偽造文書案件，經本院以
    八十七年度聲字第二二四二號裁定應執行有期徒刑一年四月，而與前揭撤銷假釋
    後之殘刑合併執行後，又於八十八年七月二日因縮短刑期假釋出監，至九十年五
    月七日期滿。詎其不知悔改，再於九十年十一月二十八日，因竊盜案件，經臺灣
    高等法院臺南分院判處有期徒刑一年、刑前強制工作三年確定，然因屢次傳拘未
    到，故由臺灣嘉義地方法院檢察署發布通緝。在通緝中，猶執迷不悟，復基於意
    圖為自己不法所有之概括犯意，自九十一年四月二十六日起至九十一年七月二十
    六日止，連續四次於附表所示時、地，以附表所示方式竊取己○○、丁○○、甲○○及乙○○所有如附表所示之財物（詳如附表），嗣於九十一年七月二十六日
    十四時四十分許，當其翻越臺中市西屯區福上巷二二○弄七號之鐵皮屋頂，進入
    鄰棟九號四樓乙○○租住之房間行竊時，為居住在七號一樓之郭志誠所查覺，經
    郭志誠報警後，當場逮捕被告丙○○，並扣得ＣＡＮＯＮ照相機一台、單眼鏡頭
    一個、焦距鏡頭一個、相機閃光燈一個（竊自乙○○）、ＡＭ0000000號
    支票乙張及ＷＧ00000000號本票乙張（竊自丁○○）。因認被告涉犯刑
    法第三百二十條第一項竊盜罪與第三百二十一條第一項第二款之加重竊盜罪嫌。
二、按案件曾經判決確定者，應諭知免訴之判決，刑事訴訟法第三百零二條第一款定
    有明文。又案件曾經判決確定者，應為免訴之判決，此項原則關於實質上一罪或
    裁判上一罪，均有其適用。連續犯係裁判上之一罪，其一部分犯罪事實曾經判決
    確定者，其效力當然及於全部，故檢察官復將其他部分重行起訴，亦應諭知免訴
    之判決，最高法院四十九年度臺非字第二○號著有判例。又同一案件曾經判決確
    定者，應諭知免訴之判決，刑事訴訟法第三百零二條第一款定有明文。此項原則
    ，於實質上一罪或裁判上一罪，均有其適用。連續犯係裁判上一罪，其犯罪之一
    部經判決確定者，其效力及於全部，且此項連續犯之判決，應以先確定者有既判
    之拘束力，後確定者應為免訴之諭知，最高法院八十年度臺非字第五二二號判決
    意旨可資參照。
三、查本件被告丙○○曾基於行竊他人財物之犯意，意圖為自己不法之所有，於九十
    一年五月十二日九時許，無故侵入臺中縣沙鹿鎮○○○路四八七號住宅內，見戊○○所承租該址之三樓中間房間之房門未關，即入內徒手竊取戊○○放置於該房
    間內地板上之黑色皮包一個（內有新臺幣八百元、戊○○所有國民身分證、健保
    卡及郵局提款卡各乙張），得手後正欲離去之際，為戊○○發覺報警當場查獲，
    並經本院於九十一年十月十五日以九十一年度易字第一五一○號判處有期徒刑十
    月，並於九十一年十一月二十八日確定，有該判決書一件、臺灣高等法院被告全
    國前案紀錄表、臺灣臺中地方法院檢察署刑案查註紀錄表各乙份附卷可稽。
四、公訴人所指被告丙○○前開所犯如附表所示之竊盜行為，業據被告於警、偵訊及
    本院審理時供承不諱，核與被害人己○○、丁○○、甲○○、乙○○於警訊之指
    述情節相符，並經證人郭志誠於警訊中證述明確，且有贓物保管收據二紙、現場
    照片數幀、現場圖乙紙在卷可佐，足見被告自白確與事實相符，被告上開竊盜犯
    行洵堪認定。然公訴人所訴被告本案竊盜犯行，既均發生於上述前案判決確定之
    前，且被告於該案之竊盜犯行，係於九十一年五月十二日所為，本案起訴被告竊
    盜犯行，係於九十一年四月二十六日、同月二十八日、六月三十日及七月二十六
    日，則該案與本案先後行為時間緊接，且被告所為之犯罪手法均係以侵入被害人
    住宅後，徒手行竊被害人於住宅內之財物，手法相同，且觸犯構成要件相同之罪
    名，顯係基於概括犯意為之，具有裁判上一罪之連續犯關係。則被告一部分之犯
    罪事實，既曾經本院論罪科刑確定，已如前述，則公訴人所指本件犯行，即為前
    案確定判決效力所及，乃公訴人竟將其他部分之犯罪事實又重行起訴，揆諸前開
    規定及判例意旨，自應諭知免訴之判決。
據上論斷，應依刑事訴訟法第三百零二條第一款，判決如主文。
中      華      民      國    九十二    年      四      月      九      日
                                     臺灣臺中地方法院刑事第六庭
             法  官  劉麗瑛
右正本證明與原本無異。
如不服本判決，應於送達後十日內向本院提出上訴狀（須附繕本），上訴於臺灣高等
法院臺中分院。
                                         書記官
中      華      民      國    九十二    年      四      月      九      日


司法院資訊處製作；財團法人民間司法改革基金會備份。
